【裁判字號】    90,上易,86
【裁判日期】    900130
【裁判案由】    竊盜
【裁判全文】
臺灣高等法院刑事判決                                九十年度上易字第八六號
    上  訴  人  臺灣桃園地方法院檢察署檢察官
    被      告  乙○○
右上訴人因被告竊盜案件，不服臺灣桃園地方法院八十九年度易字第二五五三號，中
華民國八十九年十月三十日第一審判決（起訴案號：臺灣桃園地方法院檢察署八十九
年度偵字第一三四四０號）提起上訴，本院判決如左：
    主  文
原判決撤銷。
乙○○攜帶兇器竊盜，累犯，處有期徒刑柒月。Ｔ型起子壹支、黑色手套壹雙均沒收
。
    事  實
一、乙○○前於民國（下同）八十二年間，曾因違反麻醉藥品管理條例案件，經本院
    台中分院判處有期徒刑二年六月，由最高法院駁回上訴確定，於八十四年十二月
    十三日執行完畢。猶不知悔改，復於八十九年九月二日凌晨一時三十分許，在桃
    園縣中壢市○○○路○段三一九號前，手戴其所有之黑色手套，以其隨身攜帶之
    其所有Ｔ型起子一支，啟動汽車電門，竊取丙○○所有之車牌Ｌ８─六八一七號
    自用小客車一輛，得手後，於當日凌晨六時三十分許，乙○○駕駛該車停置同縣
    平鎮市○○路八八號前路旁時，適丙○○搭乘友人甲○○所駕之小客車外出尋找
    該失竊之汽車，途經該處發現報警而查獲正坐於車內之乙○○，並扣得其所有之
    上開Ｔ型起子一支及黑色手套一雙。
二、案經桃園縣警察局平鎮分局報請台灣桃園地方法院檢察署檢察官偵查起訴。
    理  由
一、訊據被告矢口否認有何竊盜犯行，辯稱其受僱於綽號「阿猴」之不詳姓名者，依
    「阿猴」之指示將汽車駛回台中，上開車牌Ｌ８─六八一七號小客車，即係「阿
    猴」於八十九年九月二日凌晨六時許，在桃園縣中山高速公路新屋交流道附近之
    天橋交付，囑其駛回台中者，其駕駛該車甫行至上開查獲地，即遭發現，該車實
    非其所竊云云。惟查該車牌Ｌ８─六八一七號小客車係被害人丙○○所有，於八
    十九年九月二日凌晨一時三十分許，在桃園縣中壢市○○○路○段三一九號前遭
    竊，旋於當日凌晨六時三十分許，經被害人及其友人甲○○發現停置桃園縣平鎮
    市○○路八八號前路旁，時被告正坐於車內之事實，業據被害人指述綦詳，核與
    證人甲○○證述情節相符，並有該小客車之車籍查詢認可資料、車輛協尋證明單
    、被害人領回該小客車之贓物領據等各一紙可佐；即質之被告亦坦承駕駛該小客
    車，於前揭時地遭被害人及證人甲○○發現報警查獲，並經警扣得其持有之Ｔ型
    起子一支、黑色手套一雙，而被告開啟上開被害人所有之小客車時，即手戴該手
    套，並利用該起子啟動汽車電門等情。被告雖以該車係由「阿猴」先停置於中山
    高速公路桃園新屋交流道附近之天橋下後，始偕同被告前往該處，交付該車及上
    開Ｔ型起子、黑色手套與被告，囑被告穿戴手套，以起子開啟汽車電門，將之駛
    回台中云云，惟被告自受阿猴僱用迄為警查獲時止，已一週餘，業據其自承明確
    ，竟連「阿猴」之姓名亦一無所知，就其受僱於「阿猴」之事實，迄未能提供「
    阿猴」之真正年籍姓名住所或其他任何證據以供本院調查，其所言是否屬實，已
    啟人疑竇；且苟如被告所辯，「阿猴」既已將被害人汽車駛離原被害人停放地點
    桃園縣中壢市○○○路○段三一九號前，而另停置於該天橋下，「阿猴」必已開
    啟該小客車，又何須另交付Ｔ型起子與被告，作為開啟汽車電門之工具，再參以
    該車苟係「阿猴」竊得，擬囑被告駛回台中，衡情「阿猴」為免自曝行跡，於交
    付被告之前，勢將該車藏置隱匿之處，或趁夜由被告迅駛離行竊地點所在之桃園
    縣市，豈有堂而皇之率爾停置於人車往來頻繁之天橋下，尤無於凌晨一點三十分
    竊車後，延至天色已亮之當日清晨六時許，始偕同被告至停車地點囑被告將之駛
    至台中之理，而被告於該日清晨六時許，在上開天橋經「阿猴」交付該車後，苟
    就近由附近之新屋交流道沿高速公路往台中方向行駛，又何致於當日清晨六時三
    十分許因將車停置於同縣平鎮市○○路八八號前路旁而適為被害人發現，凡此均
    足徵被告所辯，諸多違情悖理之處，顯係諉卸之詞，殊無足取。被告為警查獲同
    時扣得之Ｔ型起子與黑色手套應係被告竊車所用，被害人上開汽車，係被告所竊
    ，洵無疑義，從而被告犯行堪以認定。
二、查被告竊取被害人汽車所用之上開Ｔ型起子，客觀上足以傷害人之生命、身體，
    自屬兇器，核被告所為，係犯刑法第三百二十一條第一項第三款之加重竊盜罪。
    被告前於八十二年間，曾因違反麻醉藥品管理條例案件，經本院台中分院判處有
    期徒刑二年六月，由最高法院駁回上訴確定，於八十四年十二月十三日執行完畢
    ，有台灣高等法院檢察署刑案紀錄簡覆表一紙為憑，猶不知悔改，五年內再犯本
    件有期徒刑以上之罪，應依累犯之規定，加重其刑。原審不查，逕為諭知被告無
    罪之判決，尚有未合，檢察官上訴指摘原判決不當，即非無據，自應由本院予以
    撤銷改判。爰審酌被告已有前科，素行欠佳，本案犯後復否認犯行，飾詞狡卸，
    堅不吐實，態度欠佳及其犯罪之動機、目的、手段、所生損害等一切情狀，量處
    有期徒刑七月。扣案之Ｔ型起子一支、黑色手套一雙，應係被告所有，供其本案
    竊車犯罪所用，被告否認為其所有，辯稱係「阿猴」所交付云云，不足採信，業
    詳如前述，均併依法宣告沒收。
三、公訴意旨另以被告意圖為自己不法所有，基於概括犯意，自八十九年八月底起至
    同年九月二日止，在桃園縣桃園市○○道附近等處，以預藏之客觀上足以傷害人
    身體、健康，具殺傷力之兇器Ｔ型起子，並戴上手套，與綽號「阿猴」之人共同
    竊取車牌、車主均不詳之自用小客車二部，涉有攜帶兇器竊盜罪嫌。查公訴人認
    被告涉犯此部分加重竊盜犯行，無非以被告於警訊中供承其受「阿猴」僱用，約
    於八十九年八月底，曾先後二次在桃園市○○道，由「阿猴」分別交付ＢＭＷ及
    裕隆轎車各一部予其駛回台中，每部車其可得五千元酬勞，其亦明知該車係贓車
    等語為其論據。惟依該供述，被告僅坦承收受「阿猴」所交付之該ＢＭＷ、裕隆
    等轎車並將之駛回台中之事實，並未坦承與「阿猴」共同竊取各該轎車，且被告
    同時並陳明其不知「阿猴」取得各該轎車之來源為何等語，殊難謂被告已自白與
    「阿猴」共同竊取各該轎車；況按被告之自白，本不得據為論罪科刑之唯一證據
    ，本案徒據被告之上開供述，實無從得知各該轎車之車牌號碼及所有人，即無從
    據以查證該等汽車是否確為他人失竊之小客車，此外本院復查無任何證據足資證
    明被告有此部分竊盜犯行，揆諸前揭說明，自不得僅因被告之上開供述，遽認其
    有此部分竊盜犯行，是被告此部分犯罪事實，尚屬不能證明。惟公訴人認此部分
    與前揭論罪科刑部分有連續犯之裁判上一罪關係，爰不另為無罪之諭知，併此敘
    明。
據上論斷，應依刑事訴訟法第三百六十九條第一項前段、第三百六十四條、第二百九
十九條第一項前段，刑法第三百二十一條第一項第一款、第四十七條、第三十八條第
一項第二款，判決如主文。
本案經檢察官張秋雲到庭執行職務。
中    華    民    國      九十      年      一      月      三十        日
                              臺灣高等法院刑事第十六庭
              審判長法  官    許  增  男
                                        法  官    黃  鴻  昌
                                        法  官    蔡  彩  貞
右正本證明與原本無異。
不得上訴。
                                        書記官    張  淑  芬
中    華    民    國     九十     年      二        月        二        日
附錄：本案論罪科刑法條全文
刑法第三百二十一條第一項第一款
犯竊盜罪而有左列情形之一者，處六月以上五年以下有期徒刑：
一、於夜間侵入住宅或有人居住之建築物、船艦或隱匿其內而犯之者。


司法院資訊處製作；財團法人民間司法改革基金會備份。
